# 如何理解：重分类日权益工具的账面价值和金融负债的公允价值之间的差额确认为权益

提问人：wtaotiger 时间：2016-02-23 07:30:39
按照准则规定：由于发行的金融工具原合同条款约定的条件或事项随着时间的推移或经济环境的改变而发生变化，可能导致已发行金融工具重分类。发行方原分类为权益工具的金融工具，自不再被分类为权益工具之日起，发行方应当将其重分类为金融负债，以重分类日该工具的公允价值计量，重分类日权益工具的账面价值和金融负债的公允价值之间的差额确认为权益。
所谓确认为权益，这么理解对吗？在重分类日，应按工具的公允价值确定金融负债的入账价值，公允价值与账面价值之间的差额，应计入资本公积（资本溢价或股本溢价），资本公积（资本溢价或股本溢价）不足冲减的，依次冲减盈余公积和未分配利润。
这么理解对吗？在重分类日，应按工具的公允价值确定金融负债的入账价值，公允价值与权益工具账面价值的差额按比例计入盈余公积和未分配利润。
还请专业人士解答，谢谢！

回答人：chenyiwei
你的第一种理解是合理的，即“公允价值与账面价值之间的差额，应计入资本公积（资本溢价或股本溢价），资本公积（资本溢价或股本溢价）不足冲减的，依次冲减盈余公积和未分配利润”。该变动不是因净利润引起的，所以无需按比例同时调整盈余公积和未分配利润。

提问人：呆呆阿呆 时间：2017-05-26 09:08:11
为什么权益工具重分类为金融负债按公允价值计量，金融负债重分类为权益工具按账面价值转呢？

回答人：chenyiwei
因为权益转为负债，对负债而言属于初始确认，而金融负债的初始确认金额是公允价值。对权益项目就没有这样的要求，如果调整为公允价值计量，则原以摊余成本计量的负债就会出现处置损益，并不合理。